【裁判字號】    99,事聲,5003
【裁判日期】    990302
【裁判案由】    聲明異議（消債）
【裁判全文】
臺灣士林地方法院民事裁定            99年度事聲字第5003號
異  議  人  乙○（台灣）商業銀行股份有限公司
即  債權人
法定代理人  甲○○
相  對  人  丙○○
即  債務人
代  理  人  黃仕翰律師
上列異議人對於本院司法事務官民國98年11月18日97年度執消債
更字第11號認可更生方案之裁定聲明異議，本院裁定如下：
    主  文
異議駁回。
    理  由
一、異議意旨略以：異議人對相對人有債權新臺幣13萬5,078 元
    （下稱：系爭債權），並未列計於本院所製作之更生方案認
    可裁定分配表中。惟相對人曾於民國95年6 月10日參加債務
    協商，並曾就系爭債權與異議人完成簽約，對系爭債權之存
    在知之甚詳，然竟惡意將異議人排除於債權人清冊之外，致
    異議人逾越陳報債權期間，為此聲明異議等語。
二、按對於債務人之債權，於法院裁定開始更生或清算程序前成
    立者，為更生或清算債權。前項債權，除本條例別有規定外
    ，不論有無執行名義，非依更生或清算程序，不得行使其權
    利。債權人應於法院所定申報債權之期間內申報債權之種類
    、數額或其順位；其有證明文件者，並應提出之。債權人因
    非可歸責於己之事由，致未於前項所定期間申報債權者，得
    於其事由消滅後10日內補報之。但不得逾法院所定補報債權
    之期限。監督人或管理人收受債權申報，應於補報債權期限
    屆滿後，編造債權表，由法院公告之，並應送達於債務人及
    已知住居所、事務所或營業所之債權人。未選任監督人或管
    理人者，前項債權表，由法院編造之。消費者債務清理條例
    第28條、第33條分別定有明文。又債務人依更生條件全部履
    行完畢者，除本條例別有規定外，已申報之債權未受清償部
    分及未申報之債權，均視為消滅。但其未申報係因不可歸責
    於債權人之事由者，債務人仍應依更生條件負履行之責。亦
    為同條例第73條所明定。經查，本件相對人聲請更生事件，
    於97年8 月8 日經本院以97年度消字第61號裁定自97年8 月
    11日17時起開始更生程序，並於同月13日公告債權人應於97
    年8 月30日前向本院申報債權，於97年9 月19日前，向本院
    補報債權（本院97年度執消債更字第11號事件卷第6 頁，上
    開按卷下稱：系爭執行案卷）。異議人主張之系爭債權，係
    成立於法院裁定開始更生程序前，為更生債權，本應依更生
    程序行使債權，惟異議人未於前開期限內申報、補報債權，
    是本院所編造，於97年9 月26日公告之債權表，未列有異議
    人之系爭債權（系爭執行案卷第68頁），其後司法事務官於
    98年11月18日製作之更生方案認可裁定所附更生清償分配表
    未列系爭債權之清償方案，於法即無不合。異議人未於法定
    期限內申報系爭債權，縱係不可歸責，亦僅得依前揭消費者
    債務清理條例第73條但書規定，請求債務人仍應依更生條件
    負履行之責，更生方案未經系爭債權列入分配，乃適用前開
    法條規定之當然結果，與方案內容公允與否亦屬無涉。
三、再按債務人有薪資、執行業務所得或其他固定收入，法院認
    更生方案之條件公允者，得不經債權人會議可決，逕依債務
    人之聲請或依職權以裁定認可更生方案。消費者債務清理條
    例第64條第1 項定有明文。本院司法事務官以債務人確有薪
    資、執行業務所得或其他固定收入，債務人所提更生方案核
    屬公允，復無消費者債務清理條例第63條、第64條第2 項規
    定不應認可之消極事由存在，不經債權人會議可決，依職權
    認可更生方案，於法洵無不合。異議人執前開事由聲明異議
    ，核與更生方案應否認可判斷無涉，為無理由，自應予以駁
    回。
四、爰裁定如主文。
中    華    民    國    99    年    3     月    2     日
                  民事第一庭  法      官  王本源
如不服本裁定，應於裁定送達後10日內，以書狀向本院提出抗告
，並繳納抗告費新臺幣1 千元。
中    華    民    國    99    年    3     月    2     日
                              書  記  官  林睿亭

司法院資訊處製作；財團法人民間司法改革基金會備份。
